臺灣花蓮地方法院刑事判決　　　　　　 100年度交易字第38號
公　訴　人　臺灣花蓮地方法院檢察署檢察官
被　　　告　潘成相
上列被告因公共危險案件，經檢察官提起公訴（100 年度偵字第
920 號），被告於準備程序中就被訴事實為有罪之陳述，經告知
簡式審判程序之旨，並聽取當事人之意見後，本院裁定由受命法
官獨任進行簡式審判程序，並判決如下：
    主  文
潘成相服用酒類，不能安全駕駛動力交通工具而駕駛，累犯，處
有期徒刑柒月。
    事  實
一、潘成相前因服用酒類不能安全駕駛動力交通工具而駕駛案件
    ，經臺灣臺中地方法院以93年度中交簡字第2025號判決判處
    拘役50日，如易科罰金，以銀元3百元折算1日確定，於民國
    94年3月15 日易科罰金執行完畢（不構成累犯）；再因服用
    酒類不能安全駕駛動力交通工具而駕駛案件，經臺灣士林地
    方法院以95年度士交簡字第665號判決判處有期徒刑4月，如
    易科罰金，以銀元3百元折算1日確定，於95年11月1 日易科
    罰金執行完畢（構成累犯）；第因服用酒類不能安全駕駛動
    力交通工具而駕駛案件，經臺灣新竹地方法院以96年度竹交
    簡字第1128號判決判處有期徒刑5 月，如易科罰金，以新臺
    幣1千元折算1日確定，於97年12月10日縮刑期滿執行完畢（
    構成累犯）；又因服用酒類不能安全駕駛動力交通工具而駕
    駛案件，經本院以99年度交易字第78號判決判處有期徒刑 6
    月，如易科罰金，以新臺幣1千元折算1日確定（尚未執行完
    畢）；復因於99年10月16日服用酒類不能安全駕駛動力交通
    工具而駕駛案件，經本院以99年度交易字第155 號判決判處
    有期徒刑6月，如易科罰金，以新臺幣1千元折算1 日確定（
    現仍在執行中）。
二、詎其猶不知悔改，於99年12月8日17時許至17時30 分許，在
    址設花蓮縣玉里鎮○○路180 號之花蓮縣警察局玉里分局三
    民派出所後方土地公廟飲用米酒1 瓶後，已達不能安全駕駛
    動力交通工具之程度，仍於同日17時30分許，騎乘車牌號碼
    K6D-291 號普通重型機車自上址出發，欲前往花蓮縣玉里鎮
    觀音里住處，嗣沿省道臺九線公路由北往南方向行駛，於同
    日18時5分許，行經前開路段285.9公里南下機慢車道處即花
    蓮縣玉里鎮大禹里豐坪溪橋上時，因不勝酒力失控追撞前方
    由木榮（起訴書誤載為溫木榮，應予更正）所騎乘之腳踏
    車，致雙方人車倒地，木榮受有額頭腫裂傷、胸口擦傷及
    潘成相左右手擦傷、右腳膝蓋擦傷、背部擦傷等傷害（過失
    傷害部分，未據告訴），經警據報前往處理，潘成相經送醫
    急救，醫院於同日19時21分許對其抽血檢驗，測得其血液所
    含酒精濃度為每公升386 毫克，換算呼氣所含酒精濃度為每
    公升1.93毫克，顯然無法安全駕駛。
三、案經花蓮縣警察局玉里分局報告臺灣花蓮地方法院檢察署檢
    察官偵查起訴。
    理  由
壹、程序事項：
    查被告潘成相所犯係死刑、無期徒刑、最輕本刑為3 年以上
    有期徒刑以外之罪，其於準備程序就上揭被訴事實為有罪之
    陳述，經告知簡式審判程序之旨，並聽取當事人之意見後，
    本院認無不得或不宜改依簡式審判程序進行之處，業已依刑
    事訴訟法第273條之1第1 項、第284條之1，裁定進行簡式審
    判程序，是本件之證據調查，依同法第273條之2規定，不受
    同法第159條第1項、第161條之2、第161條之3、第163條之1
    及第164條至第170條規定之限制，合先敘明。
貳、實體事項：
一、上揭事實，業據被告潘成相於警詢時、本院準備程序及審理
    時迭承不諱（見警卷第2至3頁、本院卷第22至23頁、第28頁
    、第31頁），核與被害人木榮於警詢時證述情節相符（見
    警卷第6至8頁），並有道路交通事故現場圖、道路交通事故
    調查報告表（一）（二）、道路交通事故當事人酒精測定紀
    錄表、花蓮縣警察局玉里分局查獲涉嫌公共危險案件不能安
    全駕駛簡易測試紀錄表、刑法第一百八十五條之三案件測試
    觀察紀錄表、花蓮縣警察局舉發違反道路交通管理事件通知
    單各1紙、現場照片40張附卷可稽（見警卷第10至12 頁、第
    19頁、第17頁、第19頁、第26頁、第31至50頁），足認被告
    自白與事實相符，應堪採信。本件事證明確，被告犯行洵堪
    認定，應依法論科。
二、核被告所為，係犯刑法第185條之3服用酒類不能安全駕駛動
    力交通工具而駕駛罪。被告有如事實欄一所示多次因不能安
    全駕駛動力交通工具而駕駛罪，經法院判處罪刑確定並執行
    完畢之紀錄，有臺灣高等法院被告前案紀錄表1 紙附卷可佐
    ，其於有期徒刑執行完畢後，5 年內故意再犯本件有期徒刑
    以上刑之罪，為累犯，應依刑法第47條第1 項規定，加重其
    刑。爰審酌酒後駕車之危害及不應駕車之觀念，早已透過政
    令宣導、媒體報導，傳達各界週知，被告應知酒後不能駕車
    及酒後駕車之危險性，猶漠視自身安危與公眾安全，心存僥
    倖，駕駛上路，缺乏尊重其他用路人生命、財產安全之觀念
    ，其血液所含酒精濃度為每公升396 毫克，換算呼氣酒精濃
    度高達每公升1.93毫克，顯已大幅提高其他用路人往來之危
    險，且因酒後駕車追撞造成被害人受有前揭傷害，已生實害
    ，被告有如事實欄一所示5 次因服用酒類不能安全駕駛動力
    交通工具而駕駛案件經法院判處罪刑確定之紀錄，有臺灣高
    等法院被告前案紀錄表1份在卷可稽，其中前次係於99年 10
    月16日為服用酒類不能安全駕駛動力交通工具而駕駛犯行，
    有本院99年度交易字第155號判決書影本附卷可稽，復於2個
    月內之99年12月8 日復為本件犯行，足徵其克制自己不再酒
    後駕車之意願極微薄弱，惟犯罪後坦承犯行，兼衡其酒後所
    使用之動力交通工具為機車，對於用路安全所生危險，當不
    若酒後駕駛客貨車者嚴重等一切情狀，量處如主文所示之刑
    ，以示懲儆。
據上論斷，應依刑事訴訟法第273條之1第1項、第299條第1 項前
段，刑法第185條之3、第47條第1項，刑法施行法第1條之1第1項
，判決如主文。
本案經檢察官簡淑如到庭執行職務
中    華    民    國   100    年    5     月    2     日
                  刑事第二庭    法  官  林季緯
以上正本證明與原本無異。
如不服本判決應於收受送達後10日內向本院提出上訴書狀，並應
敘述具體理由。其未敘述上訴理由者，應於上訴期間屆滿後20日
內向本院補提理由書(均須按他造當事人之人數附繕本)「切勿逕
送上級法院」。
中    華    民    國   100    年    5     月    2     日
                                書記官
附錄本判決論罪之法律條文：
中華民國刑法第185條之3
服用毒品、麻醉藥品、酒類或其他相類之物，不能安全駕駛動力
交通工具而駕駛者，處1年以下有期徒刑、拘役或科或併科15 萬
元以下罰金。